臺灣板橋地方法院刑事裁定　　　　　　94年度交聲字第1054號
原處分機關　交通部公路總局臺北區監理所
異　議　人　甲○○
上列異議人因不服原處分機關於民國94年6 月20日所為北監自裁
字第裁40-Z00000000號違反道路交通管理事件裁決書所為處分，
經聲明異議，本院裁定如下：
    主  文
異議駁回。
    理  由
一、本件聲明異議意旨詳如附件聲明異議狀所載。
二、按「汽車在行駛途中，不得驟然或任意換車道，如欲超越前
    車或變換車道時，應先顯示方向燈告知前後車輛，並保持安
    全距離及間隔，方得超越或變換車道」，高速公路交通管制
    規則第11條定有明文。又按「汽車行駛於高速公路或設站管
    制之道路，而不遵管制之規定者，處汽車駕駛人新臺幣三千
    元以上六千元以下罰鍰」、「汽車駕駛人有左列各款所列條
    款之一者，除依原條款處罰鍰外，並予記點：一、有第三十
    三條、第三十八條第一項、第四十條第一項、第四十五條、
    第四十七條第一款至第四款、第四十八條、第四十九條或第
    六十條第一項、第二項第一款至第三款情形之一者，各記違
    規點數一點」，道路交通管理處罰條例第33條第1 項、第63
    條第1項第1款亦有明文。
三、經查：異議人於民國（下同）94年4 月25日19時34分許，駕
    駛CE-1638 號自用小客車，沿國道1 號高速公路汐五高架道
    路往北方向行駛，在行經北上30至23公里路段時，違規未經
    顯示方向燈，即先後任何變換車道行駛計7 次乙情，業據內
    政部警察局國道公路警察局第1 警察隊94年6 月7 日以公警
    一交訴字第0940170725號函覆綦詳，並有內政部警察局國道
    公路警察局「舉發違反道路交通管理事件通知單」乙紙，在
    卷可稽，應堪認定。雖異議人辯稱其焉有可能在3 分鐘內自
    國道1 號高速公路汐五高架道路北上30公里處行駛至23公里
    ，而先後7 次未經顯示方向燈即變換車道行駛之可能云云，
    惟本件異議人上開違規行為，係經在場執勤警員當場發覺後
    ，予以跟隨攔停舉發乙節，不僅業據內政部警察局國道公路
    警察局第1 警察隊上開覆函陳述明確，有如上述，且警員石
    振龍於製作上開「舉發違反道路交通管理事件通知單」予異
    議人簽收時，異議人亦未當場表示任何意見，即逕自簽名收
    受，此有上開「舉發違反道路交通管理事件通知單」乙紙可
    佐，足證異議人於右揭時地對警員舉發其有上開違規行為乙
    情，應已簽收確認屬實，否則在今民眾權益及法律意識高漲
    之社會中，異議人焉有平白無故簽收上開「舉發違反道路交
    通管理事件通知單」之可能，至為灼然。雖上開「舉發違反
    道路交通管理事件通知單」上就「違規地點」僅記載「國1
    公路30至23公里」等語，而漏未記載「汐五高架道路北上」
    等語，然異議人既不否認其於右揭時地確有駕駛上開自用小
    客車行經上開違規地點，並於上開「舉發違反道路交通管理
    事件通知單」上簽名收受無誤，是縱上開「舉發違反道路交
    通管理事件通知單」上「違規地點」之記載容有未盡詳細，
    亦不足影響異議人上開違規行為之認定，至為顯然。至於異
    議人另辯稱其焉能於3 分鐘內，自國道1 號高速公路汐五高
    架道路北上30公里處行駛至23公里處及「一般百姓在警察恐
    嚇之下羅織罪名（因警察凶悍又帶有武器」云云，不僅已屬
    異議人於右揭時地駕駛上開自用小客車是否另涉有「超速行
    車」之問題，並已超出本件所審理「未依規定顯示方向燈，
    而先後7 次任意變換車道行駛」之範疇，且「一般百姓在警
    察恐嚇之下羅織罪名（因警察凶悍又帶有武器」云云，更屬
    異議人個人意見之詞，異議人在本件中復未提出其他任何積
    極事證為憑，自均不足為有利異議人認定之憑據，附此敘明
    。綜上所述，本件原處分機關以異議人上開違規行為明確，
    依道路交通管理處罰條例第33條第1 項及第63條第1 項第1
    款之規定，裁處異議人新台幣（下同）3000元之罰鍰，並記
    違規點數1 點，應無任何違法或不當之處，至為灼然。茲本
    件異議人雖不服原處分機關所為上開裁決書之處分，而聲明
    異議，惟其空言指摘云云，揆諸上述，為無理由，應予駁回
    。
據上論斷，應依道路交通案件處理辦法第19條，裁定如主文。
中　　華　　民　　國　　94　　年　　7 　　月　　13　　日
                    交通法庭  法　官  林  晏  鵬
上列正本證明與原本無異。
如不服本裁定，應於裁定送達後五日內向本院提出抗告狀。
                              書記官  陳  君  偉
中　　華　　民　　國　　94　　年　　7 　　月　　13　　日
